【裁判字號】    95,裁,155
【裁判日期】    950126
【裁判案由】    水利法
【裁判全文】
最  高  行  政  法  院  裁  定
                                     95年度裁字第00155號
上  訴  人  乙  ○
被 上訴 人  桃園縣政府
代  表  人  甲○○
上列當事人間因水利法事件，上訴人對於中華民國93年8月12日
臺北高等行政法院92年度訴字第4289號判決，提起上訴，本院裁
定如下：
    主  文
上訴駁回。
上訴審訴訟費用由上訴人負擔。
    理  由
一、按對於高等行政法院判決上訴，非以其違背法令為理由，不
    得為之，行政訴訟法第242條定有明文。是對於高等行政法
    院判決上訴，若未具體說明原判決違背何項法令、不適用或
    如何適用不當之具體情事，即非主張原判決違背法令以為上
    訴理由，其上訴不應准許。
二、上訴意旨略謂：查桃園縣觀音鄉○○段2119、2120號土地為
    私人土地，既未依法辦理徵收補償，復未提供上訴人所有土
    地應供公用之依據，僅因觀音鄉公所強行施工，西濱工程處
    施工便利，被上訴人不察，未予以糾正，亦未依水利法第58
    條賠償上訴人之損失、收買土地或即時回復原狀，實乃侵害
    私人財產至鉅。次依臺灣省排水設施維護管理辦法第14條之
    規定，排水設施之有無應以排水系統圖為依據，但被上訴人
    卻僅以航照圖強行認定上訴人之土地上存有水路，顯然於法
    不合。實則，被上訴人曾以91年2月8日府工水字第09100280
    32號函會勘紀錄記載2117、2119、2120地號並無水路，函請
    公路局另覓排水路排放，又以91年12月12日府工水字第0910
    254426號函請西濱工程處使用2120之4地號國有水地目之土
    地，被上訴人既已明確告知上訴人之土地無水路，卻又以上
    訴人阻塞排水路處分上訴人，顯然前後矛盾，處分不當。末
    按被上訴人依據「草漯幹線現行水路航照圖」、「水漯幹線
    現行水路示意圖」及「西濱公路北區○○○○○段施工示意
    圖」為本案之認定依據，惟上開圖示如何予以結合認定草漯
    溪幹線經過之土地地號，仍無法據以判定；況被上訴人承辦
    本案之先後三位承辦員認定系爭土地是否為草漯幹線所經過
    之土地，亦有不同見解，益見被上訴人迄今亦無法認定草漯
    溪幹線經過之土地位置為何。綜上，上訴人土地上並無水路
    ，僅有自留之農用排水土溝，被上訴人所為罰鍰及命回復原
    狀之處分，與訴願決定均非適法，請求廢棄原判決，並撤銷
    訴願決定及原處分等語。
三、經查，前開上訴意旨所指各節，僅一再述稱被上訴人原處分
    及訴願決定如何不當，而就原判決駁回其訴所持理由，究違
    背何項法令、不適用或如何適用不當之具體情事，並未一語
    指及，依首開規定及說明，其上訴為不合法，應予駁回。
四、依行政訴訟法第249條第1項前段、第104條、民事訴訟法第
    95條、第78條，裁定如主文。
中    華    民    國    95    年    1     月    26    日
                  第二庭審判長法  官  廖  政  雄
                              法  官  林  清  祥
                              法  官  鍾  耀  光
                              法  官  姜  仁  脩
                              法  官  胡  國  棟
以  上  正  本  證  明  與  原  本  無  異
中    華    民    國    95    年    1     月    26    日
                              書記官  陳  盛  信


司法院資訊處製作；財團法人民間司法改革基金會備份。
